# 求助陈版主关于员工食堂购买食材等如何入账

提问人：TGWD 时间：2023-02-16 22:06:53
陈版主你好：
想请教企业购买的茅台酒（部分业务招待，部分内部聚餐使用）以及企业食堂购买的肉、菜、米、油等，买来的时候应怎么会计处理合适？如果直接费用化我感觉不太好管理。

回答人：chenyiwei
购入用于业务招待的烟酒，应直接予以费用化处理，不确认为资产。但应加强实物管理。
企业食堂购买的肉、菜、米、油等，如果周转较快，通常也是直接费用化处理。具体的实物管理方式可根据企业的管理需求、相关货品的数量和价值、周转速度等因素予以考虑。